【裁判字號】    98,聲,936
【裁判日期】    980812
【裁判案由】    定應執行刑
【裁判全文】
臺灣嘉義地方法院刑事裁定               98年度聲字第936號
抗  告  人
即聲 請 人  臺灣嘉義地方法院檢察署檢察官
受  刑  人  甲○○
上列聲請人因受刑人數罪併罰有二裁判以上，聲請定其應執行之
刑及易科罰金之折算標準 (98年度執字第2662號)， 經本院於民
國98年7 月29日裁定，聲請人不服原裁定，提起抗告，本院更正
裁定如下：
    主  文
原裁定撤銷。
甲○○犯如附表編號２之罪所處之刑，如易科罰金，以新臺幣壹
仟元折算壹日。附表所示貳罪所處有期徒刑，應執行有期徒刑捌
月，如易科罰金，以新臺幣壹仟元折算壹日。
    理  由
一、本件抗告意旨略以：按裁判確定前犯數罪者，併合處罰之；
    數罪併罰，有二裁判以上，依第51條之規定，定其應執行之
    刑；刑法第50條、第53條分別定有明文。又數罪併罰，應依
    分別宣告其罪之刑為基礎，定其應執行刑，此觀刑法第51條
    規定自明，故一裁判宣告數罪之刑，雖曾經定其執行刑，但
    如再與其他裁判宣告之刑定其應執行刑時，前定之執行刑當
    然失效，仍應以其各罪宣告之刑為基礎，定其執行刑，不得
    以前之執行刑為基礎，以與後裁判宣告之刑，定其執行刑（
    最高法院59年台抗字第267 號判例參照）。本件受刑人甲○
    ○施用第二級毒品案件，分別經臺灣嘉義地方法院以98年度
    訴字第255 號判決有期徒刑4 月確定、98年度嘉簡字第570
    號判決有期徒刑5 月確定，應依刑法第53條、第51條第5 款
    ，定其應執行之刑，爰依刑事訴訟法第477 條第1 項及大法
    官會議釋字第662 號解釋聲請定其執行刑及裁定易科罰金之
    折算標準，原裁定認定容有錯誤等語。
二、按當事人對於法院之裁定有不服者，除有特別規定外，得抗
    告於直接上級法院；又原審法院認為抗告有理由者，應更正
    其裁定，刑事訴訟法第403 條第1 項、第408 條第2 項前段
    分別定有明文。
三、復按數罪併罰，有二裁判以上者，依刑法第51條規定，定其
    應執行之刑，同法第53條定有明文。又依司法院大法官會議
    釋字第662 號解釋：「中華民國94年2 月2 日修正公布之現
    行刑法第41條第2 項，關於數罪併罰，數宣告刑均得易科罰
    金，而定應執行刑之刑逾六個月者，排除適用同條第1 項得
    易科罰金之規定部分，與憲法第23條規定有違，並與本院釋
    字第366 號解釋意旨不符，應自本解釋公布之日起失其效力
    。」故對於數罪併罰，數宣告刑均得易科罰金，而定應執行
    之刑超過6 個月之案件，依司法院釋字第366 號、第662 號
    解釋意旨，仍得易科罰金。又判決主文如漏未記載得易科罰
    金，參照司法院院字第1356號解釋意旨，被告及檢察官均有
    聲請權。經查，受刑人甲○○前於98年2 月24日犯如附表編
    號1 所示之施用第二級毒品案件，經本院以98年度嘉簡字第
    570 號判決判處有期徒刑5 月，如易科罰金以新台幣1 千元
    折算1 日，於98年6 月12日判決確定在案；另其於97年12月
    4 日所犯如附表編號2 之施用第二級毒品案件，經本院以98
    年度訴字第255 號判決判處有期徒刑4 月，因與其另犯之施
    用第一級毒品案件所處有期徒刑7 月，定應執行刑為有期徒
    刑10月，故判決時未諭知易科罰金之折算標準，嗣經受刑人
    提起上訴後，臺灣高等法院臺南分院認其上訴不合法定程式
    ，故於98年5 月27日以98年度上訴字第573 號判決駁回上訴
    ，受刑人不服，而就施用第一級毒品部分提起上訴，施用第
    二級毒品部分則因不得上訴第三審，而於98年5 月27日判決
    確定等情，有附表所示各該案件之判決書、受刑人之臺灣高
    等法院被告前案紀錄表，以及抗告狀檢附之臺灣高等法院臺
    南分院檢察署98年7 月15日檢天字第0980000319號函各1 份
    在卷可參。是受刑人所犯如附表編號2 之案件所受宣告之刑
    ，應符合得易科罰金之規定，附表所示2 罪亦合於定執行刑
    之要件，抗告人聲請就附表編號2 之罪諭知易科罰金之折算
    標準，並定附表所示2 罪應執行之刑及執行刑易科罰金之折
    算標準，核無不合。本院原裁定將抗告人之聲請予以駁回，
    即有違誤。抗告意旨執此指摘原裁定不當，為有理由，應由
    本院撤銷原裁定，更正裁定如主文第2 項所示。
四、依刑事訴訟法第408 條第2 項前段、第477 條第1 項，刑法
    第53條、第51條第5 款、第41條第1 項前段，裁定如主文。
中    華    民    國    98    年    8     月    12    日
                  刑事第三庭  法  官  陳 蒨 儀
以上正本證明與原本無異。
如不服本裁定，應於裁定送達後5日內向本院提出抗告狀（應附
繕本）。
中    華    民    國    98    年    8     月    12    日
                              書記官  楊 國 色
 附表：
┌─────┬────────────┬────────────┐
│  編  號  │          1.            │           2.           │
├─────┼────────────┼────────────┤
│  罪  名  │施用第二級毒品          │施用第二級毒品          │
├─────┼────────────┼────────────┤
│  宣告刑  │有期徒刑5 月，如易科罰金│有期徒刑4 月            │
│          │，以新台幣1 千元折算1 日│                        │
├─────┼────────────┼────────────┤
│  犯罪日期│98年2月24日             │97年12月4日             │
├──┬──┼────────────┼────────────┤
│偵查│機關│臺灣嘉義地方法院檢察署  │臺灣嘉義地方法院檢察署  │
│年度├──┼────────────┼────────────┤
│案號│案號│98年度毒偵字第323號     │98年度毒偵緝字第36號    │
├──┼──┼────────────┼────────────┤
│最後│法院│臺灣嘉義地方法院        │臺灣嘉義地方法院        │
│    ├──┼────────────┼────────────┤
│事實│案號│98年度嘉簡字第570號     │98年度訴字第255號       │
│    ├──┼────────────┼────────────┤
│審  │判決│98年4月30日             │98年3月31日             │
│    │日期│                        │                        │
├──┼──┼────────────┼────────────┤
│確定│法院│臺灣嘉義地方法院        │臺灣高等法院臺南分院    │
│    ├──┼────────────┼────────────┤
│判決│案號│98年度嘉簡字第570號     │98年度上訴字第573號     │
│    ├──┼────────────┼────────────┤
│    │確定│98年6月12日             │98年5月27日             │
│    │日期│                        │                        │
└──┴──┴────────────┴────────────┘


司法院資訊處製作；財團法人民間司法改革基金會備份。
